sk-SK: Zobrazenie modelu v mierke: Cválajúce; Tryskajúce; Pasúce sa; Skáčuce; Ležiace; Vzpínajúce sa; Stojace; Klusajúce; Kráčajúce; S postrojom; S jazdcom; Iné
th: ท่าทางของโมเดลจำลอง: วิ่งเรียบ; ควบ; เล็มหญ้า; กระโดด; นอน; ยืนสองขา; ยืน; วิ่งเหยาะๆ; เดิน; มีบังเหียน/อาน; มีคนขี่; อื่นๆ
fi: Pienoismallin asento: Laukkaava; Kiitolaukkaava; Laiduntava; Hyppäävä; Makaava; Pystyyn nouseva; Seisova; Ravaava; Kävelevä; Valjaissa/varusteissa; Ratsastajan kanssa; Muu
cs: Póza zmenšeného modelu: Cválající; V trysku; Pasoucí se; Skákající; Ležící; Vzpínající se; Stojící; Klusající; Kráčející; S postrojem/sedlem; S jezdcem; Jiné
it: Posa del modello in scala: Piccolo galoppo; Galoppo; Pascolo; Salto; Sdraiato; Impennata; In piedi; Trotto; Passo; Con finimenti/bardatura; Con cavaliere; Altro
pt-PT: Pose do modelo à escala: Galope curto; Galope; A pastar; A saltar; Deitado; Empinado; Parado; Trote; A passo; Com arnês/arreios; Com cavaleiro; Outro
en: Scale model pose: Cantering; Galloping; Grazing; Jumping; Lying down; Rearing; Standing; Trotting; Walking; With harness/tack; With rider; Other
pt-BR: Maquete, pose da miniatura: Galope curto; Galopando; Pastando; Saltando; Deitado; Empinando; Em pé; Trotando; Andando; Com arreio/montaria; Com cavaleiro; Outros
lt-LT: Modelio poza: Lengvu šuoliu; Lekiantis zovada; Besiganantis; Šokantis; Gulintis; Atsistojęs piestu; Stovintis; Bėgantis risčia; Einantis; Su pakinktais / balnu; Su raiteliu; Kita
fr: Pose d'une maquette: Au petit galop; Au galop; Broutant; En saut; Couché; Cabré; Debout; Au trot; Au pas; Avec harnais/harnachement; Avec cavalier; Autre
el: Στάση μοντέλου κλίμακας: Ελαφρύς καλπασμός; Καλπασμός; Βόσκηση; Άλμα; Ξαπλωμένο; Σήκωμα στα πίσω πόδια; Όρθιο; Τροχασμός; Βάδην; Με ιπποσκευή/εξάρτυση; Με αναβάτη; Άλλο
sv: Position för skalmodell: I kort galopp; Galopperande; Betande; Hoppande; Liggande; Stegrande; Stående; Travande; Skrittande; Med sele/utrustning; Med ryttare; Övrigt
nl: Houding schaalmodel: Handgalop; Galopperend; Grazend; Springend; Liggend; Steigerend; Staand; Dravend; Lopend; Met tuig/harnas; Met ruiter; Overig
zh-CN: 比例模型姿势: 慢跑; 飞奔; 吃草; 跳跃; 躺下; 腾跃; 站立; 快步; 行走; 带马具/挽具; 带骑手; 其他
ja: スケールモデルポーズ: キャンター; ギャロップ; 採食; ジャンプ; 寝そべり; 立ち上がり; 立ち姿勢; トロット; 歩行; 馬具/馬装付き; 騎手付き; その他
es: Pose del modelo a escala: Medio galope; Galopando; Pastando; Saltando; Acostado; Encabritado; De pie; Trotando; Caminando; Con arnés/aparejo; Con jinete; Otro
ko: 축소 모형 포즈: 구보; 습보; 풀 뜯기; 점프; 누워 있는 자세; 뒷다리로 선 자세; 서 있는 자세; 속보; 걷는 자세; 하네스/마구 포함; 기수 포함; 기타
ro-RO: Poză/postură a modelului la scară: La galop ușor; La galop; Pășunând; Sărind; Culcat; Cabrat; Stând în picioare; La trap; La pas; Cu harnașament/echipament; Cu călăreț; Altele
bg-BG: Поза на мащабния модел: Лек галоп; Галоп; Пасящ; Скачащ; Легнал; Изправен на задни крака; Стоящ; В тръс; Ходещ; Със сбруя/амуниция; С ездач; Друго
nb: Positur for skalamodell: Kortgalopp; Galopperende; Gressende; Hoppende; Liggende; Steilende; Stående; Travende; Skrittende; Med seletøy/utstyr; Med rytter; Annet
hu: Méretarányos modell póza: Könnyű vágtázó; Vágtázó; Legelésző; Ugró; Fekvő; Ágaskodó; Álló; Ügető; Lépő; Hámmal/felszereléssel; Lovassal; Egyéb
sl-SI: Poza makete (pomanjšanega modela): Kratki galop; Galopiranje; Paša; Skakanje; Ležanje; Vzpenjanje; Stanje; Kas; Hoja; Z opremo/sedlom; Z jahačem; Drugo
tr: Maket model pozu: Kenter; Dörtnal; Otlayan; Atlayan; Yatan; Şahlanan; Ayakta duran; Tırıs giden; Yürüyen; Koşumlu/eyerli; Binicili; Diğer
da: Positur for skalamodel: I kort galop; I galop; Græssende; Springende; Liggende; Stejlende; Stående; I trav; I skridt; Med seletøj/udstyr; Med rytter; Andet
vi: Tư thế của mô hình lắp ráp theo tỷ lệ: Chạy thong thả; Phi nước đại; Gặm cỏ; Nhảy; Nằm; Chồm lên; Đứng; Chạy nước kiệu; Đi bộ; Đeo yên cương; Có người cưỡi; Khác
zh-TW: 等比例模型姿勢: 慢跑; 疾馳; 吃草; 跳躍; 躺臥; 揚起前蹄; 站立; 快步走; 行走; 帶馬具; 帶騎士; 其他
pl: Ustawienie modelu redukcyjnego: W kenterze; W galopie; Pasący się; Skaczący; Leżący; Stający dęba; Stojący; W kłusie; Idący; W uprzęży/rzędzie; Z jeźdźcem; Inne
de: Pose des Miniaturmodells: Leichter Galopp; Galoppieren; Grasen; Springen; Liegend; Steigend; Stehend; Trabend; Schritt gehend; Mit Geschirr/Sattelzeug; Mit Reiter:in; Sonstige
hr-HR: Posa modela u mjerilu: Lagani galop; Galop; Na ispaši; Skakanje; Ležanje; Propinjanje; Stajanje; Kas; Hodanje; S ormom / opremom; S jahačem; Ostalo
ru: Поза модели: Кентер; Галоп; На выпасе; В прыжке; Лёжа; На дыбах; Стоя; Рысь; Шагом; В упряжи; С всадником; Другое